臺灣士林地方法院民事裁定　　　　　　　96年度聲字第1427號
聲　請　人　乙○○
相　對　人　中國信託商業銀行股份有限公司
法定代理人　甲○○
上列當事人間聲請停止執行事件，本院裁定如下：
　　主  文
聲請人供擔保新臺幣壹拾萬伍仟元後，本院九十四年執字第一
八四○四號執行事件之強制執行程序，於本院九十六年度簡上字
第一七八號異議之訴等事件判決確定、和解或撤回起訴前應暫予
停止。
　　理  由
一、按有回復原狀之聲請，或提起再審或異議之訴，或對於和解
    為繼續審判之請求，或提起宣告調解無效之訴、撤銷調解之
    訴，或對於許可強制執行之裁定提起抗告時，法院因必要情
    形，或依聲請定相當並確實之擔保，得為停止強制執行之裁
    定，強制執行法第18條第2項定有明文。
二、本件聲請意旨略以：相對人聲請本院94年度執字第18404 號
    強制執行案件，對聲請人所有坐落臺北市○○區○○段1 小
    段478 之2 地號土地應有部分350840分之945 暨其上門牌號
    碼臺北市大同區○○○路82號5 樓建物應有部分4 分之1 （
    以下簡稱系爭不動產）為查封拍賣，以新臺幣（以下同）20
    0 餘萬元之低價拍賣價值400 萬元之系爭不動產，用以清償
    原告所積欠約30萬元之債務，將使原告蒙受無可回復之損害
    ，依該現值，被告查封拍賣建物應有部分40分之1 、土地應
    有部分0000000 分之945 ，已足清償債務，其餘部分應屬超
    額查封。又系爭不動產係原告賴以生活之房屋，屋內尚有共
    同居住之親屬，為強制執行法第53條第1 項所指之不得查封
    之物品，且原告屬低收入戶失業無收入之老者，應不得催收
    及強制執行，故本件強制執行程序應予撤銷，原告已提起分
    配表異議之訴，將被告分得之金額全部改由原告領取，作為
    賠償原告之損失。爰聲請裁定停止本院94年度執字第18404
    號清償債務執行事件之強制執行程序等語。
三、查相對人執本院89年度執字第3009號、91年度執字第8583號
    債權憑證向本院聲請對債務人之財產強制執行，經本院以94
    年度執字第18404 號清償債務強制執行事件實施強制執行中
    ，嗣因聲請人有所爭執，遂另案提起異議之訴，經本院以96
    年度簡字第178 號繫屬中，業經本院調取上開強制執行及民
    事訴訟卷宗查核屬實。而聲請人既已依法對相對人提起異議
    之訴，堪認確有強制執行法第18條所定之事由，其陳明願供
    擔保聲請裁定停止執行，經核於法尚無不合，揆之首揭規定
    意旨，自應准許。
四、復按，法院因必要情形或依聲請定相當並確實之擔保，為停
    止強制執行之裁定者，該擔保金額之多寡應如何認為相當，
    固屬法院職權裁量之範圍；惟此項擔保係擔保執行債權人因
    停止執行所應受之損害，故法院定擔保金額時，自應斟酌該
    債權人因停止執行可能遭受之損害，以為衡量之標準，非以
    債權額為依據（最高法院92年度臺抗字第480 號裁定要旨參
    照）。經查：本件相對人執有之執行名義債權額為14萬2,50
    0 元及自88年2 月22日起至清償日止按日息萬分之4.8 計算
    之利息，以及18萬2,429 元及自88年3 月24日起至清償日止
    按週年利率19.71%計算之利息暨按週年利率1.971%計算之違
    約金，截至今日本金、利息、違約金合計約為88萬248 元（
    計算式：142,500 元x{1+3,160 天x 日息4.8/10000}+182,
    429 元x{1 +3130 天/365天x (年 息19.71%+ 違約金年息1.
    971%}=880,248 元），而本件執行不動產底價為203 萬元，
    相對人之債務本有機會得全部受償，茲因聲請人聲請停止執
    行，相對人債權受償之時間，必然延宕，是本件相對人因停
    止強制執行程序可能所受之損害，即為停止期間所發生之法
    定遲延利息無法受償。本院斟酌司法院頒佈之各級法院辦案
    期限實施要點，民事通常程序第一審審判案件應於收案之日
    起1 年4 個月內終結，第二審審判案件為2 年，第三審審判
    案件為1 年，估計本件異議之訴第二審判決確定所需時間為
    3 年，按法定利率週年5%計算，則相對人因停止執行可能所
    受利息損失約為13萬2,037 元（880,248x5%x3=132,037），
    再斟酌執行標的物延後拍賣數年可能遭受之風險等情，認聲
    請人所應供之擔保以13萬5,000 元為適當，爰酌定如主文所
    示。
五、依強制執行法第18條第2項裁定如主文。
中　　華　　民　　國　　96　　年　　10　　月　　18　　日
                  民事第二庭  法  官  陳玉曆
以上正本證明與原本無異。
如對本裁定抗告，應於裁定送達後10日內向本院提出抗告狀。
中    華    民    國    96    年    10    月    22    日
                              書記官  蔡雨呈
